【裁判字號】    88,訴,477
【裁判日期】    890427
【裁判案由】    違反毒品危害防制條例
【裁判全文】
臺灣基隆地方法院刑事判決                          八十八年度訴字第四七七號
    公  訴  人  臺灣基隆地方法院檢察署檢察官
    被      告  乙○○
    指定辯護人  本院公設辯護人甲○○
右列被告因違反毒品危害防制條例案件，經檢察官提起公訴 (八十八年度偵字第二一
七六號 )，本院判決如左：
    主  文
乙○○連續幫助施用第二級毒品，累犯，處有期徒刑陸月，如易科罰金以佰元折算
壹日。
    事  實
一、乙○○於民國八十三年間因違反麻醉藥品管理條例案件，經本院判處有期徒刑八
    月確定，甫於八十六年五月三日易科罰金執行完畢，竟猶不知悔改。乙○○與丙○○係多年朋友關係，其明知毒品危害防制條例第二條第二項第二款已將安非他
    命列為第二級毒品，且其因施用毒品多年較熟悉何處可購得安非他命施用，而丙○○及其友人丁○○欲施用安非他命但卻購買無門 (施用毒品之部分另案由台灣
    基隆地方法院檢察署檢察官偵查中），故以行動電話0000000000號與
    乙○○取得聯繫，委託乙○○代為購買安非他命，乙○○即基於概括幫助丙○○
    、丁○○施用第二級毒品安非他命之犯意，連續於八十八年十二月間某日起及八
    十九年三月十三日止，帶同丙○○前往基隆市○○路台肥肥料廠斜對面以新台幣
    （下同）一千元代價向其友人購得安非他命一小包十餘次，嗣於八十八年三月二
    十日丙○○因施用毒品為警查獲，而供出所施用之安非他命是調購自乙○○而循
    線查獲。
二、案經內政部警政署水上警察局第一警察隊移送台灣基隆地方法院檢察署檢察官偵
    查起訴。
    理  由
一、訊據被告乙○○固坦承於前揭時地曾受丙○○所託向友人調購毒品安非他命，惟
    矢口否認有前揭犯行，辯稱：伊雖受託並未替丙○○購得到安非他命。經查，前
    揭犯罪事實，業據核與證人丙○○於本院調查時均一致證述：是以行動電話00
    00000000號與乙○○聯絡，請乙○○幫我向他朋友調安非他命，幫我調
    部分約七、八次，幫丁○○調部分約三、四次等語。核與證人丁○○亦於八十八
    年訴字第五三二號違反毒品危害防制條例案件中證稱：伊確實曾委託丙○○購買
    安非他命，丙○○便打電話向他朋友調或載伊去特定地點等朋友拿安非他命等情
  相符。且證人丙○○所稱與被告聯絡之行動電話0000000000號於八十
    八年一月十日起至八十八年六月十九日止確實為被告所使用，此為被告所不否認
    ，且有遠傳電信股份有限公司函一紙附卷可稽，益證證人丙○○之證述為真實。
    況被告於警訊時亦坦承曾代丙○○購得安非他命，每次購得一千元，最後一次於
    八十八年三月十三日等語，顯見被告事後否認犯行，顯係卸責之詞，殊無足採，
    本件事證明確，被告犯行堪予認定。
二、核被告所為，係犯刑法第三十條第一項前段、毒品危害防制條例第十條第二項之
    幫助施用第二級毒品罪。公訴意旨認被告此部分犯行係犯毒品危害防制條例第四
    條第二項之販賣第二級毒品罪，惟按所謂販賣，應係指讓與之合意及動產之交付
    ，故販賣第二級毒品罪必須行為人首先對該安非他命具有所有權，再基於該所有
    權對他人有讓與之合意及安非他命之交付，始能成立；經查丙○○、丁○○僅係
    委託被告向其友人購買安非他命，或由被告帶同丙○○前往向其友人購買安非他
    命，則被告主觀上並非為自己持有安非他命後，再販賣所有權予丙○○、丁○○
    ，惟其所為可認為係予提供丙○○、丁○○施用安非他命之實質上幫助，故應成
    立幫助施用第二級毒品安非他命罪（司法院八十二年十一月十八日（八二）廳刑
    一字第一九零九四號函復台灣高等法院研究意見，台灣高等法院檢察署所屬各級
    法院檢察署八十四年度法律座談會第五十一案可資參照），是公訴意旨尚有未恰
    ，惟此基本事實，彼此相同，本院自得在不妨害事實同一之範圍內，變更公訴人
    之起訴法條，附此敘明。又被告持有第二級毒品安非他命之低度行為，應為幫助
    施用第二級毒品安非他命之高度行為所吸收，不另論處。而被告所為數行為，時
    間緊接，所犯罪名相同，顯係出於概括之犯意為之，為連續犯，爰依刑法第五十
    六條之規定以一罪論，並加重其刑。又查被告於民國八十三年間因違反麻醉藥品
    管理條例案件，經本院判處有期徒刑八月確定，並於八十六年五月三日執行完畢
    ，其於前案有期徒刑執行完畢後五年內，再犯有期徒刑之本罪，為累犯，應依刑
    法第四十七條之規定加重其刑。爰審酌被告素行不端、犯罪動機、目的、所生危
    害、犯後態度等一切情狀，量處如主文所示之刑，並諭知易科罰金之折算標準，
    以示懲儆。
據上論斷應依刑事訴訟法第二百九十九條第一項前段、第三百條，毒品危害防制條例
第十條第二項，刑法第十一條前段、第三十條第一項、第五十六條、第四十七條、第
四十一條，罰金罰鍰提高標準條例第二條，判決如主文。
本案經檢察官林楨森到庭執行職務。
中      華      民      國    八十九    年      四      月    二十七    日
                                      臺灣基隆地方法院刑事第三庭
                                          法  官  汪  梅  芬
右正本證明與原本無異。
如不服本判決，應於判決送達後十日內，向本院提出上訴狀。
                                          書記官  陳  一  素
中      華      民      國    八十九    年      五      月      二      日
附錄法條
毒品危害防制條例第十條第二項：
施用第二級毒品者，處三年以下有期徒刑。


司法院資訊處製作；財團法人民間司法改革基金會備份。
